---
title: "Calcul d’IMC de patients diabétiques et non diabétiques"
author: "GUNDUZ Maxime"
date: "2023-11-17"
output: pdf_document
---

```{r setup, include=FALSE}
knitr::opts_chunk$set(echo = F)
```


```{r loadData}
tab <- read.csv("imc.csv", header=TRUE, sep=";")
attach(tab)

```
## 1) Créer une fonction permettant de calculer l’IMC

Fonction pour calculer un IMC : 

```{r functionEMC, echo=TRUE}
imc <- function(poids,taille){

    if(poids > 0 && taille >0){
        round(calcul_imc <- poids / (taille*taille))
        return(calcul_imc)
    } else {
      
        return(warning("L'un des arguments et négative"))
    }
}

```

## 2) Calculer l’IMC de chaque patient

```{r appel_recurvice, echo=FALSE}
#mapply(tab,2, MoreArgs=list(poids,taille))

i<-1
imc_patient = c()

while(i <= nrow(tab)){
  p <- poids[i]
  t <- taille[i]

  imc_patient <- append(imc_patient, imc(p,t))
  
  i<- i + 1
}

imc_patient
```

## 3) Quel est le coefficient de corrélation entre le poids et la taille ? Cette corrélation est-elle significative ?

```{r correlation, echo=FALSE}

correlation= cor.test(poids, taille)
print(correlation)
correlation = correlation$p.value

if( (-0.5) <= correlation && correlation <= 0.5)
  { 
  print("Il y'a une faible corrélation") 
  } else if(0.5 < correlation && corelation <=1)
  {
  print("Il y'a une Forte corrélation") 
  } else
  {
  print("Il y'a pas de corrélation") 
  }

```
## 4) Représenter sur le même graphique la relation entre le poids et la taille pour chaque groupe de patients (diabétiques, non-diabétiques)

```{r graph, echo=FALSE}

diabete <- as.factor(diabete)
plot(taille, 
     poids,
     col = as.integer(diabete) + 1,
     pch = 7, 
     xlab = "taille",
     ylab = "poids",
     )

legend("topright",
       legend = levels(diabete),
       col = 3:2,
       pch = 16,
       title = "Diabétique ?")
```

## 5) Représenter côte à côte les distributions (histogrammes) de l’imc pour chaque groupe de patients.

```{r histogramme, echo=FALSE}
tab$imc <- imc_patient

tabDiabete <- subset(tab, diabete=="oui")
tabNonDiabete <- subset(tab, diabete=="non")

par(mfrow=c(1,2))

hist(
  tabDiabete$imc,
  xlab="imc",
  col="purple"
  )

hist(
  tabNonDiabete$imc,
  xlab="imc",
  col="yellow"
  )

```

## 6) La différence d’imc entre les groupes est-elle significative?

```{r differenceIMC, echo=FALSE}

grpDiabete <- subset(tab, diabete == "oui")$taille
grpNonDiabete <- subset(tab, diabete == "non")$taille

res <- t.test(grpDiabete, grpNonDiabete)
print(res)

if (res$p.value < 0.05) {
  print("La différence d'IMC entre les groupes est significative")
} else {
  print("La différence d'IMC entre les groupes n'est pas significative")
}

```

Projet encadré par : Mme Julie Marin, Professeur à l'université Sorbonne Paris-Nord pour la promotion de Master 1 de BioInformatique